臺灣臺北地方法院刑事裁定　
111年度提字第80號
聲  請  人  
即被逮捕人  何祖光


上列聲請人即被逮捕人因違反毒品危害防制條例等案件，經聲請
人聲請提審，本院裁定如下：
    主  文
聲請駁回，何祖光並解返臺北市政府警察局中正第一分局。
    理  由
一、聲請意旨略以：我與友人林育槿投宿在臺北市○○區○○街0號
    新驛旅店210號房，因有口角爭執，經房務人員報警處理，
    員警到場應只能處理口角事件，但警察卻未得我或林育槿的
    同意，違法進入房內，我用手阻止警察違法進入，警察卻將
    我壓制逮捕，並不合法，依法聲請提審等語。
二、按人民身體之自由應予保障。除現行犯之逮捕由法律另定外
    ，非經司法或警察機關依法定程序，不得逮捕拘禁。非由法
    院依法定程序，不得審問處罰。非依法定程序之逮捕、拘禁
    、審問、處罰，得拒絕之，憲法第8條第1項定有明文。次按
    人民被法院以外之任何機關逮捕、拘禁時，其本人或他人得
    向逮捕、拘禁地之地方法院聲請提審。法院審查後，認為不
    應逮捕、拘禁者，應即裁定釋放；認為應予逮捕、拘禁者，
    以裁定駁回之，並將被逮捕、拘禁人解返原解交之機關。提
    審法第1條第1項前段、第9條第1項亦定有明文。復按現行犯
    ，不問何人得逕行逮捕之。犯罪在實施中或實施後即時發覺
    者，為現行犯，刑事訴訟法第88條第1項、第2項所明定。又
    提審制度僅係法院即時審查逮捕、拘禁程序之合法性之制度
    ，非在認定被逮捕、拘禁人有無被逮捕、拘禁之本案實體原
    因及有無被逮捕、拘禁之必要性，故其採行之證據法則，僅
    以自由證明為已足。
三、經查：
㈠、按「有左列情形之一者，檢察官、檢察事務官、司法警察官
    或司法警察，雖無搜索票，得逕行搜索住宅或其他處所：一
    、因逮捕被告、犯罪嫌疑人或執行拘提、羈押，有事實足認
    被告或犯罪嫌疑人確實在內者。二、因追躡現行犯或逮捕脫
    逃人，有事實足認現行犯或脫逃人確實在內者。三、有明顯
    事實足信為有人在內犯罪而情形急迫者」、「現行犯，不問
    何人得逕行逮捕之。犯罪在實施中或實施後即時發覺者，為
    現行犯 」，刑事訴訟法第131條第1項、同法第88條第1、2
    項分別定有明文。
㈡、本件員警係因新驛旅店櫃臺人員報警表示林育槿投宿之210號
    房有口角爭執，且口角過程中提及持有毒品之情事，員警而
    至新驛旅店210號房之門口查看乙節，業據員警林展弘於本
    院中陳述在卷，核與新驛旅店之櫃檯人員陳彥鈞於警詢中證
    述相符，堪認本件報案之初，員警對於現場涉有違反毒品危
    害防制條例犯嫌，已有所懷疑；再者，員警到場後，聲請人
    與其友人林育槿應門時，員警在門口即看見聲請人腳邊有白
    色粉末與針頭，此據員警林展弘於本院中陳述明確，且聲請
    人於本院中對於其身邊地上有白色粉末與針頭乙節，亦表示
    沒有意見（本院卷第43頁），綜合上情，員警在門口見得之
    房內地上之白色粉末，確實有相當理由認為是毒品，且持有
    者為聲請人或林育槿，而認該2人違反毒品危害防制條之持
    有毒品罪嫌，為現行犯，而得依刑事訴訟法第131條第1項第
    3款規定，進入210號房執行搜索，扣押地上之白色粉末，並
    依同法第88條之規定，逮捕聲請人。
㈢、至聲請人主張員警無搜索票不得入房內搜索，進而逮捕行為
    亦違法云云，然本件員警係依刑事訴訟法第131條第1項第3
    款規定執行逕行搜索，本無須搜索票，且經核員警已釋明其
    得以逕行搜索之法律要件，是聲請人以員警入內搜索違法為
    由，主張逮捕之後行為亦違法云云，並無理由。
㈣、綜上所述，本件聲請人聲請提審為無理由，應予駁回，並應
    解返原解交之機關即臺北市政府警察局第一分局。
四、依提審法第9條第1項後段，裁定如主文。
中　　華　　民　　國　　111 　年　　11　　月　　15　　日
　　　　　　　　　刑事第十五庭  法　官　陳采葳
以上正本證明與原本無異。
如不服本裁定，應於送達後10日內，向本院提出抗告狀。
　　　　　　　　　　　　　　　　書記官　邱汾芸
中　　華　　民　　國　　111 　年　　11　　月　　15　　日